【裁判字號】    98,消債更,156
【裁判日期】    980515
【裁判案由】    更生事件
【裁判全文】
臺灣板橋地方法院民事裁定           98年度消債更字第156號
聲  請  人  甲○○
上列當事人因消費者債務清理事件聲請更生，本院裁定如下：
    主  文
聲請人甲○○自中華民國九十八年五月十五日下午四時起開始更
生程序。
本件得由司法事務官進行更生程序。
    理  由
一、按法院開始更生程序之裁定，應載明其年、月、日、時，並
    即時發生效力；又法院裁定開始更生或清算程序後，得命司
    法事務官進行更生或清算程序，消費者債務清理條例第45條
    第1 項、第16條第1 項前段分別定有明文。
二、本件聲請人主張：其因負債信用卡等債務合計新台幣（下同
    ）1,969,899元，有不能清償之情事，並曾於民國97年9月間
    提出債權人清冊，以書面向最大債權金融機構台灣土地銀行
    請求共同協商債務清償方案，惟聲請人目前工作於人力派遣
    公司，擔任高鐵電話客服人員，每月月薪約為22,000元，然
    扣除每月必要支出後，尚須獨自扶養女兒，惟恐無法如期繳
    納協商月付金，故無法與銀行達成協議，確具不能清償之情
    事，爰依消費者債務清理條例之規定聲請更生等語。
三、經查：
  (一)聲請人於提出本件更生之聲請前，曾向聲請人之最大債權金
    融機構台灣土地銀行表明協商之意思，經土地銀行於 98年1
    月以未能接受顯足以負擔之還款方案為由通知協商不成立，
    此有聲請人提出之土地銀行之前置協商不成立通知書影本在
    卷可參。聲請人據以聲請更生，本院自應綜合聲請人目前全
    部收支及財產狀況，評估是否已不能維持符合人性尊嚴之最
    基本生活條件，而有「不能清償或不能清償之虞」之情。
  (二)聲請人主張其每月薪資約22,000元，此有聲請人所附國泰世
    華薪資轉帳之存款帳簿在卷可查，已足認定。是以聲請人月
    薪22,000元，扣除聲請人必要生活費用及扶養子女費用後，
    聲請人所餘資產有限，經聲請人與最大債權金融機構謀求自
    主性的協議清償債務方案，而未能達成協商而不成立，是以
    聲請人自得選擇向法院聲請更生程序，且聲請人債務高達1,
    969,899元，已顯無清償之可能。
四、綜上所述，本件聲請人為一般消費者，並未從事營業活動。
    其有無法清償債務之虞情事，無法依協議履行亦不可歸責於
    聲請人，又所負無擔保或無優先權之債務，並未逾1,200 萬
    元，且未經法院裁定開始清算程序或宣告破產，復查無消費
    者債務清理條例第6 條第3 項、第8 條或第46條各款所定駁
    回更生聲請之事由存在，則聲請人聲請更生，應屬有據，自
    應准許。關於聲請人所預繳納之郵務送達費 1,700元，則待
    本件更生聲請事件確定後，如仍尚有剩餘，再予檢還聲請人
    ，併此敘明。
五、依消費者債務清理條例第11條第1項、第45條第1項、第16條
    第 1項，裁定如主文。至於聲請人於更生程序開始後，應另
    提出足以為債權人會議可決或經法院認為公允之更生方案以
    供採擇，俾免更生程序進行至依消費者債務清理條例第61條
    規定應行清算之程度，附此敘明。
中    華    民    國    98    年    5     月    15    日
                  民事第二庭    法  官  李行一
上為正本係照原本作成
本件不得抗告
本裁定已於98年5月15日下午4時公告。
中    華    民    國    98    年    5     月    15    日
                                書記官  蔡於衡


司法院資訊處製作；財團法人民間司法改革基金會備份。
